# 企业缴纳的人防费及抵债房产处理问题

提问人：青云花 时间：2019-11-12 06:30:24
陈老师您好，咨询您两个问题：
1 、企业建楼时概算包含人防费（防空地下室易地建设费），并已经缴纳，但在竣工决算前政府又予以退回，所以决算金额里并不包含人防费。但上年期末公司接到通知要求企业予以缴纳人防费，企业对该部分费用又予以资本化，确认为一项固定资产，同时按照原建筑物剩余使用年限进行摊销。我理解该笔费用应该属于该建筑物的必要支出，应予以资本化，但又有些不确定，请教陈老师企业这样处理是否符合准则要求呢？我们该怎么去理解呢？并且如果资本化是否在计算房产税的时候将该部分金额计入原值中呢？
2 、企业以前年度按照上级公司的要求接收了兄弟单位的抵债房产，目前抵债房产在公司其他非流动资产中列报核算，其中部分房产已经办妥了产权证，但由于地理位置偏僻无法出租或出售，部分房产尚未办妥产权证但大部分已出租，抵债房产也未计提折旧。对于抵债房产，我认为不满足固定资产的确认条件，企业在其他非流动资产核算是恰当的，应于每年末对资产进行减值测试，可参照固定资产的减值原则，存在减值的计提减值准备，升值则不用处理。请教陈老师，我们该如何把握企业被动接收的抵债房产事项呢？
谢谢您

回答人：chenyiwei
1 、为何政府在竣工结算前退回该款项，但后来又要求缴纳？前期的退回是否违规？如果前期的退回是违规的，现在补缴该金额是对前期违规的纠正，则前期不应冲减固定资产成本，而应将退回的款项确认为负债处理。如果不涉及违规，则需进一步了解后续被要求补缴的具体原因。
2 、对于企业被动接收的抵债资产，应对其计提折旧，特别是针对已产生租金收入的房产。其他理解基本合理。